臺灣臺北地方法院交通事件裁定　　　　　　　　　　九十一年度交聲字第七八二號
　　受處分人　甲○○
　　即異議人
右列受處分人因違反道路交通管理處罰條例案件，對於臺北市交通事件裁決所於中華
民國九十一年五月二十四日所為處分（原處分案號：北市裁三字第駕裁二二－Ｚ00
000000號）聲明異議，本院裁定如左：
        主  文
異議駁回。
        理  由
一、按汽車行駛高速公路應依速限標誌指示，高速公路交通管制規則第五條第一項前
    段定有明文。而汽車行駛於高速公路而不遵管制之規定者，處汽車駕駛人新臺幣
    （下同）三千元以上六千元以下罰鍰並記違規點數一點，道路交通管理處罰條例
    第三十三條第一項及第六十三條第一項第一款亦有處罰規定。
二、本件受處分人即異議人甲○○駕駛車牌號碼Ｂ七－五七一號營業小客車，於民國
    九十一年四月三十日凌晨四時許，行經設有最高速限九十公里標誌之國道三號高
    速公路南向路標二十六公里處，為內政部警政署國道公路警察局任務編組第九警
    察隊木柵分隊執勤員警王以笙、刁錫祥在路肩定點使用雷達測速器，測得該車竟
    以時速一百零六公里之行車速度（超速十六公里）行駛，乃以受處分人有違反道
    路交通管理處罰條例第三十三條第一項（舉發通知單漏引第一項，應予補正）規
    定之行為掣單舉發，嗣受處分人於收受舉發通知單送達後，於舉發通知單所載之
    應到案日期前向原處分機關提出申訴，經原處分機關函請舉發單位調查結果，仍
    認受處分人有前開違規行為，原處分機關乃依道路交通管理處罰條例第三十三條
    第一項、第六十三條第一項第一款（裁決書漏引第一款，應予補正）、違反道路
    交通管理事件統一裁罰標準表之規定，於九十一年五月二十四日裁處受處分人罰
    鍰三千元，並記違規點數一點。
三、訊據受處分人甲○○固不否認於右揭時間駕駛汽車行經上述路段為警攔查之事實
    ，惟辯稱：伊車並未超速，當時有三部車經過該路段，伊車是第二部車，伊車與
    第一部車間距十至二十公尺，是第一台車超越伊行駛車道，係警察誤判云云。然
    查：(一)受處分人駕駛汽車於前揭時地違規超速行駛情節，業據證人即掣單舉發之
    王以笙、刁錫祥到庭一致結證：「是以雷達測速儀器檢測，該路段時速是九十公
    里，我們之前就會先設定為一百零五公里，如果有車子超速雷達會自動鎖定車速
    ，我們二人就去判別是哪一輛車，需要二人判斷一致，才會進行取締，若同時有
    二部車並行超速或二車差距很小，因為無法判別，易有爭議，所以我們並不會進
    行舉發」、「（問：本件取締有無二車併行超速或前後二車間距差距很小？）沒
    有這種情形」等語，證人王以笙更證稱：「警車內，我與另一名警員都有一個照
    後鏡可以看，因為雷達是往後測，如果有超速情形發生，雷達就會響，我們就會
    看各自的照後鏡，因為雷達波可以幾百公尺，要看是直路還是彎路，當時的路段
    是彎路，但是雷達波鎖定超速的車輛時，距離我們的警車還有相當遠的距離，所
    以我們有充分的時間進行攔停的動作，不會有車子突然超速，我們未及攔停，反
    而攔到跟在後面的車輛」等語綦詳（見本院九十一年十月十一日訊問筆錄），自
    無誤認之可能。(二)交通警察掣單舉發違反道路交通管理處罰條例所列之違規事實
    ，本質上為行政處分，係公務員基於職務上之權力，依法就特定之具體事件所為
    之具公法上效果之單方面行政行為，基於公務員為公法上行為具有公信力之原則
    ，該行政行為當可被推定為真正，其據以依法處分之事實認定亦為正確無誤。本
    此公信原則，乃立法者賦予行政機關制定違反道路交通事件統一裁罰標準及處理
    細則，使勤務警員得當機處分（如該細則第二十三條）以達其維護交通秩序、安
    全之行政目的，反之，若謂公務員一切行政行為均需預留證據以實其說，則國家
    行政勢必窒礙難行，據此，刑事訴訟法就犯罪證據有關之規定中與屬行政秩序罰
    之交通違規裁罰本質不合之部分，自不在準用之列。從而，受處分人既未就執勤
    警員之舉發有誤提出相關證據以供調查審酌，且查無任何證據足資證明其有捏造
    事實違法取締之情事，則執勤警員本其維護交通秩序、安全職責所為之舉發，自
    應受到合法、正確之推定。(三)本件警員所使用之雷達測速器業經檢驗合格，亦有
    證人提出之經濟部標準檢驗局核發之雷達測速儀檢定合格證書影本一紙可稽，是
    受處分人駕駛前開營業小客車超速行駛之違規事實，洵堪認定，受處分人上開所
    辯，不足採信。
四、從而原處分機關依前揭道路交通管理處罰條例第三十三條第一項、第六十三條第
    一項第一款、違反道路交通管理事件統一裁罰標準表之規定，裁處受處分人罰鍰
    三千元，並記違規點數一點，核無違誤，本件受處分人之異議為無理由，自應將
    其異議駁回。
據上論斷，應依道路交通案件處理辦法第十九條，裁定如主文。
中      華      民      國      九十一      年      十一    月    四    日
                                臺灣臺北地方法院交通法庭
                                      法  官  胡宏文
右正本證明與原本無異。
如不服本裁定，應於送達後五日內，向本院提出抗告狀。
          書記官  劉穗筠
中      華      民      國      九十一      年      十一    月    六    日
